臺灣臺中地方法院民事裁定             
                                  110年度司監宣字第380號
聲  請  人  賴慶忠  



相  對  人  賴慶宗  

法定代理人  賴佳吟  
上列聲請人聲請選任特別代理人事件，本院裁定如下：
    主  文
選任林森櫻為受監護宣告人賴慶宗辦理被繼承人賴榮仔遺產分割
相關事宜之特別代理人。
聲請程序費用新臺幣壹仟元由相對人負擔。
    理  由
一、本件聲請意旨略以：聲請人賴慶忠為相對人賴慶宗（男、民
    國00年0月00日生、身分證統一編號：Z000000000號）之胞
    弟，關係人即相對人之法定代理人賴佳吟為相對人之胞妹，
    而兩造之父賴榮仔於民國110年4月19日死亡，遺有不動產等
    財產，相對人欲辦理被繼承人賴榮仔之遺產分割，然相對人
    之法定代理人賴佳吟亦為繼承人之一，有法律上之利害衝突
    ，爰聲請選任關係人林森櫻（女、民國00年0月00日生、身
    分證統一編號：Z000000000號）為相對人辦理被繼承人賴榮
    仔遺產分割相關事宜之特別代理人等語，並提出戶籍謄本、
    除戶戶籍謄本、繼承系統表、遺產稅免稅證明書、遺產分割
    協議書及特別代理人同意書等資料為證。
二、按監護人之行為與受監護人之利益相反或依法不得代理時，
    法院得因監護人、受監護人、主管機關、社會福利機構或其
    他利害關係人之聲請或依職權，為受監護人選任特別代理人
    ，民法第1098條第2項定有明文；前開規定依民法第1113條
    規定，準用於成年人之監護。
三、經查：
(一)聲請人主張之前開事實，業據其提出上開書證為據，而相對
    人前經本院於民國103年6月24日以103年度監宣字第353號民
    事裁定選定關係人賴佳吟及被繼承人賴榮仔為相對人之監護
    人，亦有該民事裁定及戶籍謄本附卷可稽，堪信為真正。關
    係人賴佳吟既為相對人之法定代理人，亦同為被繼承人賴榮
    仔之繼承人，關於被繼承人賴榮仔之遺產分割事宜，如擔任
    相對人之法定代理人，顯然利益衝突，依法不得代理相對人
    ，聲請人聲請為該遺產分割事宜為相對人選任特別代理人，
    自屬有據。
(二)又依據聲請人所提出之遺產分割協議書所載，被繼承人賴榮
    仔所遺坐落台中市○○區○○段0000000000000地號、同區上廍
    子段994、1040、1061、1062、1111、1153、1166、
　　1197、1201、1201-1、1202-1、1203、1206、1207、1224、
    1225、1226、1228、1230、同區下廍子段143、144、145、
　　148、150、151、152、153、154、156、157、216、303、
　　306、308、310地號、同區虎尾寮段497、502地號土地及台
    中市○○區○○路000巷00號房屋，均由相對人按其應繼分（即1
    /5）取得，則相對人之應繼分獲有保障。而關係人林森櫻係
    相對人之堂嫂，亦出具同意書陳明願擔任特別代理人，是本
    院認由關係人林森櫻擔任相對人賴慶宗辦理被繼承人賴榮仔
    遺產分割相關事宜之特別代理人，應屬妥適，爰選任之。
四、依家事事件法第164條第2項之規定，裁定如主文。
中　　華　　民　　國　　110 　年　　11　　月　　18　　日
                  家事法庭  司法事務官  張吉祥
以上正本係照原本作成。
如不服本裁定應於送達後10日內向本院提出抗告狀，並繳納抗告
費新臺幣1,000元。
中　　華　　民　　國　　110 　年　　11　　月　　18　　日
                            書  記  官  江慧貞